# 企业所得税核定征收的情况下是否需要确认递延所得税

提问人：sunyulu 时间：2015-03-17 11:15:28
A企业企业所得税采用核定征收，这种情况下是否需要确认递延所得税，另外A企业本期由核定征收变更为查账征收，企业以前年度亏损能否税前扣除?谢谢指导！

回答人：chenyiwei
1 、如果是依据收入的一定比例核定征收，则查帐征收情况下的暂时性差异项目大部分都不需要确认递延所得税，只有与收入确认相关的暂时性差异（即应收账款和预收账款等科目的账面价值与计税基础的差异）需要确认递延所得税。另外，核定征收是按照收入的一定比例推算出应纳税所得额，再乘以 25 ％的税率计算出应纳税额的，所以核定征收方式下的应纳税所得额不会出现负数，也就没有可抵扣亏损。 2 、如前所述，核定征收是按照收入的一定比例推算出应纳税所得额，再乘以 25 ％的税率计算出应纳税额的，所以在转为查帐征收之后，税务上不会承认存在以前年度的可抵扣亏损。

提问人：sunyulu 时间：2015-03-18 09:45:17
陈老师，应纳税所得额是按照收入的一定比例推算所得，这样应收账款等科目的暂时性差异对未来的应纳税金额也就不会产生影响，对应收账款等科目确认递延所得税是否合理，或者说，这时候的账面价值与计税基础之间的差异是否还是暂时性差异？谢谢陈老师指导！

回答人：chenyiwei
不排除在核定征收情况下会计和税法在收入确认问题上仍出现跨期等暂时性差异，在此情况下就会出现应收、预收等资产负债项目的账面价值不同于计税基础的情况。

提问人：sunyulu 时间：2015-03-18 20:00:41
陈老师，公司现在企业所得税由核定征收变更为查账征收，对于因坏账准备引起的暂时性差异确认递延所得税现有两种处理思路，一是区分为以前年度形成的暂时性差异和本期形成的暂时性差异，本期只对本期形成的差异计算递延所得税，以前年度形成的暂时性差异不做处理；二是本期对暂时性差异不区分形成期间，均在本期确认递延所得税。请问陈老师，这两种思路哪个更未合理，再次感谢陈老师！

回答人：chenyiwei
这个问题实际上是一个税务专业问题，即对于核定征收期间形成的、按照常规查帐征收方式需进行纳税调整的暂时性差异事项，在后续转为查帐征收后能否转回（允许纳税调整）的问题。我理解很可能是不行的，具体请咨询税务专业人士和该企业主管税务机关意见。在这个问题尚未明确之前，基于谨慎原则，可以暂按你说的第一种方法处理，后续明确后再作调整。